臺灣桃園地方法院民事簡易判決
111年度壢保險簡字第72號
原      告  兆豐產物保險股份有限公司

法定代理人  梁正德  
訴訟代理人  黃正中  
被      告  鍾源權  

上列當事人間請求損害賠償(交通)事件，本院於民國111年5月26
日言詞辯論終結，判決如下：
    主      文
被告應給付原告新臺幣110,661元，及自民國111年3月20日起至
清償日止，按週年利率百分之五計算之利息。
訴訟費用(減縮後)新臺幣1,220元由被告負擔。
本判決得假執行。
    事實及理由
壹、程序部分
一、按民事訴訟法第255條第1項但書第3款規定：「訴狀送達後
    ，原告不得將原訴變更或追加他訴。但擴張或減縮應受判
    決事項之聲明者，不在此限。」本件原告原起訴聲明：「被
    告應給付原告新臺幣(下同)213,553元，及自起訴狀繕本送
    達翌日起至清償日止，按週年利率5%計算之利息。」嗣原告
    於本院審理中變更聲明為：「被告應給付原告110,661元，
    及自起訴狀繕本送達翌日起至清償日止，按週年利率5%計算
    之利息。」（見本院卷第64頁反面）此係減縮應受判決事項
    之聲明，揆諸前揭法條規定，自應准許。
二、被告經合法通知，無正當理由未於言詞辯論期日到場，經核
    無民事訴訟法第386條各款所列情形，爰依原告聲請，由其
    一造辯論而為判決。
貳、實體部分
一、原告主張:被告於民國109年9月6日14時12分許，駕駛車牌號
    碼0000-00號自小客車，行經國道3號北上60公里處，因未保
    持安全距離，撞擊原告所承保訴外人李純義所有、李中和所
    駕駛之車牌號碼000-0000號自小客車（下稱系爭車輛）。經
    原告查證屬實後賠付必要修復費用共213,553元（其中工資
    為54,256元、烤漆23,284、零件為136,013元），原告經扣
    除零件折舊費用後，仍有110,661元之損害。爰依民法侵權
    行為及保險法第53條第1項規定，提起本件訴訟等語。並聲
    明：如上開縮減後訴之聲明。
二、被告未於言詞辯論期日到場，僅於言詞辯論終結後以書狀表
    示，因言詞辯論期日大雨而導致塞車，使其無法於111年5月
    26日下午2時40分準時到庭，請求再開辯論等語。
三、得心證之理由:
(一)按民法第191條之2前段規定：「汽車、機車或其他非依軌道
    行駛之動力車輛，在使用中加損害於他人者，駕駛人應賠償
    因此所生之損害。」次按道路交通安全規則第94條第1項規
    定：「汽車在同一車道行駛時，除擬超越前車外，後車與前
    車之間應保持隨時可以煞停之距離」。
(二)經查，原告主張本件車禍之發生過程，業經本院調取內政部
    警政署國道公路警察局第六公路警察大隊交通事故調查卷宗
    ，核閱現場圖、調查事故報告表、談話紀錄表及交通事故照
    片等資料附卷可佐（見本院卷第22至49頁）。又被告於警詢
    中陳述略以:我行經肇事地點，我車行駛內側車道，我見前
    車減速，我跟著減速，大約與前車距離20公尺，突然前車急
    煞，我跟著急煞，車子滑行碰到前車等語(見本院卷第28頁)
    ；李中和於警詢中陳述略以:進隧道後車速變慢，我看見前
    車BCE-3209踩煞車，我也採煞車，煞停後5-6秒被後方車輛6
    922-M6撞上後車尾，我再向前推撞至前車BCE-3209等語(見
    本院卷第29頁)，依上開證據足認被告未保持安全距離，又
    依當時並無不能注意情事，被告竟疏未注意而自後方追撞系
    爭車輛，顯有過失甚明，被告自應就系爭車輛之損害，負侵
    權行為之損害賠償責任。
(三)按保險法第53條第1項規定：「被保險人因保險人應負保險
    責任之損失發生，而對於第三人有損失賠償請求權者，保險
    人得於給付賠償金額後，代位行使被保險人對於第三人之請
    求權；但其所請求之數額，以不逾賠償金額為限。」查，被
    告就本件車禍事故發生具有過失，業經認定如前，且系爭車
    輛所受損害與被告之過失行為間，具有相當因果關係，依上
    開規定，被告自應就系爭車輛所受損害負賠償責任。又原告
    就其承保之系爭車輛既已完成保險理賠，依保險法第53條第
    1項規定代位請求被告賠償所受損害，洵屬有據，自應准許
    。
(四)再按民法第213條第1、3項規定：「負損害賠償責任者，除
    法律另有規定或契約另有訂定外，應回復他方損害發生前之
    原狀。第1項情形，債權人得請求支付回復原狀所必要之費
    用，以代回復原狀。」又所謂必要修復費用，如修理材料以
    新品換舊品時，應予折舊（最高法院77年度第9次民事庭會
    議決議參照）。
(五)經查，系爭車輛修理費用為213,553元（其中工資為54,256
    元、烤漆23,284元、零件為136,013元），有估價單等件可
    證（見本院卷第13至17頁），而原告既係以新零件替代舊零
    件，自應就零件費用計算並扣除折舊，始屬公平。依行政院
    所頒固定資產耐用年數表及固定資產折舊率之規定，系爭車
    輛之耐用年數為5年，依定率遞減法每年折舊1000分之369，
    另依營利事業所得稅查核準則第95條第6項規定：折舊採用
    定率遞減法者，按實際使用之月數相當於全年之比例計算之
    ，不滿1月者，以1月計。查系爭車輛之出廠年月為106年9月
    ，有系爭車輛行車執照可證（見本院卷第5頁背面），迄至
    系爭事故發生時即109年9月6日，已使用3年1月，則零件扣
    除折舊後之修復費用估定為33,121元（詳如附表之計算式）
    ，加計工資54,256元、烤漆23,284元，共計110,661元，原
    告請求金額自屬有據。
(六)末按民法第233條第1項規定：「遲延之債務，以支付金錢為
    標的者，債權人得請求依法定利率計算之遲延利息。第203
    條規定：「應付利息之債務，其利率未經約定，亦無法律可
    據者，週年利率為百分之5。」同法第229條第2項規定：「
    給付無確定期限者，債務人於債權人得請求時，經其催告而
    未為給付，自受催告時起，負遲延責任。其經債權人起訴而
    送達訴狀，或依督促程序送達支付命令，或為其他相類之行
    為者，與催告有同一之效力。」查本件損害賠償債務，其給
    付並無確定期限，而本件起訴狀繕本係於111年3月19日送達
    被告，有本院送達證書1份在卷可查（見本院卷第52頁），
    是被告應於111年3月20日起負遲延責任。
四、綜上所述，原告依侵權行為及保險代位之法律關係，請求被
    告給付如主文第1項所示，為有理由，應予准許。
五、本件原告勝訴部分係就民事訴訟法第427條訴訟適用簡易程
    序所為被告敗訴之判決，爰依同法第389條第1項第3款之規
    定，職權宣告假執行。
六、本件事證已臻明確，兩造其餘攻擊防禦方法及所提證據，核
    與判決結果不生影響，爰不一一贅論。又被告於本案言詞
    辯論終結後即111年5月26日下午四時具狀聲請再開辯論（見
    本院卷第66頁），惟本件判決之基礎事證已臻明確，無再開
    辯論之必要，附此敘明。
七、訴訟費用負擔之依據：民事訴訟法第78條。並以原告縮減後
    訴之聲明，依職權確定訴訟費用額如主文第2項所示。　　
中　　華　　民　　國　　111 　年　　6 　　月　　23　　日
                  中壢簡易庭      法  官  江碧珊
以上為正本係照原本作成。
如不服本判決，應於送達後20日內，向本院提出上訴狀並表明上
訴理由。
如委任律師提起上訴者，應一併繳納上訴審裁判費。
中　　華　　民　　國　　111 　年　　6 　　月　　23　　日
                                  書記官  張育誠
附表
-----
折舊時間           金額
第1年折舊值        136,013×0.369=50,189
第1年折舊後價值    136,013-50,189=85,824
第2年折舊值        85,824×0.369=31,669
第2年折舊後價值    85,824-31,669=54,155
第3年折舊值        54,155×0.369=19,983
第3年折舊後價值    54,155-19,983=34,172
第4年折舊值        34,172×0.369×(1/12)=1,051
第4年折舊後價值    34,172-1,051=33,121